【裁判字號】    98,交抗,454
【裁判日期】    980520
【裁判案由】    聲明異議
【裁判全文】
臺灣高等法院臺中分院刑事裁定         98年度交抗字第454號
抗  告  人
即受處分人  甲○○
上列抗告人因聲明異議案件，不服臺灣臺中地方法院中華民國98
年4月1日所為裁定（98年度交聲字第931號）提起抗告，本院裁
定如下:
    主  文
抗告駁回。
    理  由
一、抗告意旨略以：（一）受處分人於接到處分通知時，即按裁
    決書所載到案日期至臺中是北屯區監理站表明，願意繳交沒
    有爭議部分之處分金額一千八佰元，有爭議之處分則待爭議
    確定後，再行處理，惟監理站人員以不能分開處理為由，拒
    絕受處分人之部分繳納，並非受處分人不依法定時間處理被
    處分之問題，行政機關之處分逾越其授權範圍，欠缺合理適
    當。（二）監理單位依規定註銷職業駕照之權限，並不代表
    有侵犯其他駕照之權利，行政機關動輒以「無照」論處，於
    法似有未妥之處。
二、按受處分人，不服道路交通管理處罰條例第8條主管機關所
    為之處罰，得於接到裁決書之翌日起20日內，向管轄之地方
    法院聲明異議；又交通法庭認聲明異議不合法律上之程式或
    其異議權已經喪失者，應以裁定駁回之，但其不合法律上之
    程式可補正者，應先定期命為補正，逾期不補正者，即予駁
    回，道路交通管理處罰條例第87條第1項、道路交通案件處
    理辦法第18條分別定有明文。
三、惟按處理違反道路交通管理事件，有關文書送達之程序，依
    行政程序法之規定。送達，於應受送達人之住居所、事務所
    或營業所為之。於應送達處所不獲會晤應受送達人時，得將
    文書付與有辨別事理能力之同居人、受僱人或應送達處所之
    接收郵件人員，違反道路交通管理事件統一裁罰基準及處理
    細則第5條、行政程序法第72條第1項、第73條第1項分別定
    有明文。經查，本件交通部公路總局台中區監理所台中市監
    理站（下稱原處分機關）裁監稽違字第裁61-I00000000號違
    反道路交通管理事件裁決書，已於96年10月22日向受處分人
    戶籍地地址「台中市○○區○○路110之1號」為送達，並由
    其同居人即父親江幸一代為收受，有送達證書在卷可稽。受
    處分人如對原處分機關是項裁決不服欲提起異議，因受處分
    人之送達地址與原處分機關所在地為同一縣市，並無扣除在
    途期間之適用，依照上述說明，其20日之合法提出異議期間
    ，應自96年10月23日（即收受裁決書之翌日）起算，受處分
    人至遲應於96年11月12日以前（期間末日為休假日之次日）
    ，向原處分機關提出異議。惟本件受處分人遲於98年3月10
    日，始向原處分機關提起本件異議，此觀異議狀上收狀戳章
    所載日期自明，顯已逾20日之異議期間，抗告人之聲明異議
    顯然不合法律上程式，且無從補正，原審因而裁定駁回抗告
    人之異議，核無違誤，抗告人之聲明異議，既已逾期，本院
    自無權就其爭執之實體事項而為審認，抗告人仍執前詞指摘
    原處分機關之裁決有何不當之處，為無理由，應予駁回。
四、據上論結，應依道路交通案件處理辦法第26條，刑事訴訟法
    第412條，裁定如主文。
中    華    民    國    98    年    5    月    20    日
            刑事第六庭  審判長法  官  李  文  雄
                              法  官  邱  顯  祥
                              法  官  林  靜  芬
以上正本證明與原本無異。
不得再抗告。
                              書記官  高  勳  楠
中    華    民    國    98    年    5     月    20    日


司法院資訊處製作；財團法人民間司法改革基金會備份。
